【裁判字號】    92,交易,40
【裁判日期】    920609
【裁判案由】    過失傷害
【裁判全文】
臺灣桃園地方法院刑事判決                          九十二年度交易字第四號
    公  訴  人  臺灣桃園地方法院檢察署檢察官
    被      告  丙○○
右列被告因過失傷害案件，經檢察官提起公訴（九十一年度偵字第二０一九０號），
本院判決如左︰
    主  文
丙○○因過失傷害人，累犯，處有期徒刑肆月，如易科罰金，以佰元折算壹日。
    事  實
一、丙○○前有多次犯罪前科，於民國八十三年間因違反肅清煙毒條例案件，經本院
    判處有期徒刑三年六月，嗣經台灣高等法院駁回上訴確定，又於同年間因偽造文
    書罪，經本院判處有期徒刑八月，經台灣高等法院撤銷改判處有期徒刑六月確定
    ，前開二罪經定應執行有期徒刑三年八月，於假釋期間又於八十七年間因竊盜罪
    ，經本院判處有期徒刑一年四月，嗣經台灣高等法院判處有期徒刑一年四月確定
    ，與前開二罪撤銷假釋殘餘刑期一年八月二十三日合併接續執行至九十一年二月
    八日縮刑假釋期滿，並接續執行其於八十八年間因過失傷害罪，經本院判處拘役
    二十日之刑期至九十一年四月十五日執行完畢，猶不知警惕。於九十一年九月十
    二日上午十一時許，駕駛車牌號碼ＧＬ－一０五七號自小客車，沿桃園縣中壢市
    ○○路方向行駛，途經該縣市○○地○道與中和路交叉路口時，適其前方由甲○○騎乘車牌號碼ＨＥＷ－五０八號輕型機車後載乙○○欲左轉至中和路，丙○○
    本應注意車前狀況，並隨時採取必要之安全措施，以避免發生危險，而依當時天
    候晴、路面乾燥、無缺陷、無障礙物、視距良好等情況，並無使之不能注意之情
    事，竟疏未注意，因煞避不及自後撞及甲○○所騎乘之前開機車，甲○○及乙○○因而人車倒地，甲○○因此受有左踝骨折、雙膝及右手挫擦傷之傷害，乙○○
    受有踝挫傷、足挫傷、髖及大腿開放性傷口等傷害。
二、案經甲○○、乙○○訴由桃園縣警察局中壢分局報告台灣桃園地方法院檢察署檢
    察官偵查起訴。
    理  由
一、右開事實，業據被告丙○○於警、偵訊及本院審理時供承不諱，核與被害人甲○○、乙○○於警、偵訊及本院審理時指述之情節相符，並有天晟醫院診斷證明書
    二份、桃園縣警察局道路交通事故調查報告表一份、現場照片五幀在卷可稽。再
    者，被害人甲○○及乙○○係因本件車禍，甲○○受有左踝骨折、雙膝及右手挫
    擦傷之傷害，乙○○受有踝挫傷、足挫傷、髖及大腿開放性傷口等傷害，有前開
    診斷證明書可佐。
二、按駕駛人應注意車前狀況，並隨時採取必要之安全措施，道路交通安全規則第九
    十四條第三項規定甚明。被告丙○○於右揭時、地，駕駛上開車輛，行經前開路
    段，依法即負有上項注意義務，再觀諸卷附道路交通事故調查報告表所示，肇事
    當時天候晴、道路無障礙物，路面無缺陷又夜間有照明視距良好，並無不能注意
    之情事存在，當能確切掌握前方人、車動態，被告疏未注意前開行車規定，駕駛
    車輛行經前開路段未注意車前狀況，撞及同向前方欲左轉中和路由甲○○所騎乘
    之機車，致生本件車禍，其有過失甚明。被害人甲○○騎乘前開機車後搭載乙○○直行未超速且在被告所駕駛前開自小客車前方欲左轉時遭被告所駕自小客車自
    後方撞及，被害人甲○○及乙○○於本件車禍並無過失至明。被害人甲○○及乙○○又係因本件車禍受有前述之傷害結果，被害人二人所受之傷害結果與被告之
    過失行為間顯有相當因果關係，被告自應負過失傷害人之責。綜上本件事證已明
    ，被告犯行洵堪認定，應依法論科。
二、核被告丙○○所為，係犯刑法第二百八十四條第一項前段之過失傷害罪。被告以
    一過失行為，同時致被害人甲○○、乙○○受有前開傷害結果，觸犯構成要件相
    同之罪名，為想像競合犯，應從一重之過失傷害罪論處。查被害人乙○○於警訊
    時指述：「（當時是何人報案將你與甲○○送往醫院治療的？）是路人打一一九
    報案的，並將肇事的車輛車號ＧＬ－一０五七號登記給我們的」、「（肇事者）
    有下車查看，但沒有至醫院，且事後也都沒有跟我們聯絡」等語，核與被告於警
    訊時供稱：「撞到後我便下車查看，隨後我有到中壢市新陽明醫院查看，並未發
    現傷者甲○○及乙○○，之後我就先回家」等語，於本院審理時供稱：「有民眾
    打電話叫救護車，我等到救護車來後，我有問要送那個醫院，但是我跑錯間醫院
    ，所以之後無法連絡他們，事後才依分局通知到警局作筆錄」、「不是我報案的
    」等語相符，再觀諸被告於肇事後延至同年十月二十一日始至警局製作筆錄，且
    警員據報至現場勘查時亦僅餘被害人所騎乘之機車倒臥現場等情，有調查筆錄及
    前述現場照片附卷可參，堪認被告於肇事後非但未報案，且在警員據報趕抵肇事
    現場前即已離開現場，迨至同年十月二十一日經警循線查獲被告始通知其到警局
    製作筆錄，而未符合刑法自首之規定，附此敘明。查被告丙○○前有多次犯罪前
    科，於八十三年間因違反肅清煙毒條例案件，經本院判處有期徒刑三年六月，嗣
    經台灣高等法院駁回上訴確定，又於同年間因偽造文書罪，經本院判處有期徒刑
    八月，經台灣高等法院撤銷改判處有期徒刑六月確定，前開二罪經定應執行有期
    徒刑三年八月，於假釋期間又於八十七年間因竊盜罪，經本院判處有期徒刑一年
    四月，嗣經台灣高等法院判處有期徒刑一年四月確定，與前開二罪撤銷假釋殘餘
    刑期一年八月二十三日合併接續執行至九十一年二月八日縮刑假釋期滿，並接續
    執行其於八十八年間因過失傷害罪，經本院判處拘役二十日之刑期至九十一年四
    月十五日執行完畢，有卷附台灣高等法院被告全國前案紀錄表、刑案資料查註紀
    錄表可按，其受有期徒刑之執行完畢後，五年以內再犯有期徒刑以上之罪，為累
    犯，依法加重其刑。爰審酌被告駕車過失情節，被害人所受傷害程度，迄今尚未
    與被害人達成民事和解賠償及其犯後態度等一切情狀，量處如主文所示之刑，並
    諭知易科罰金之折算標準，以資懲儆。
據上論斷，應依刑事訴訟法第二百九十九條第一項前段，刑法第二百八十四條第一項
前段、第五十五條、第四十七條、第四十一條第一項前段，罰金罰鍰提高標準條例第
一條前段、第二條，判決如主文。
本案經檢察官錢明婉到庭執行職務。
中      華      民      國      九十二      年      六    月      九    日
                                臺灣桃園地方法院刑事第三庭
                                    法  官  林惠霞
右正本證明與原本無異
如不服本判決書應於送達後十日內向本院提出上訴狀
                                    書記官  陳恩如
中      華      民      國      九十二      年      六    月     十三   日
附錄本案論罪科刑法條全文：
刑法第二百八十四條第一項：
因過失傷害人者，處六月以下有期徒刑、拘役或五百元以下罰金，致重傷者，處一年
以下有期徒刑、拘役或五百元以下罰金。


司法院資訊處製作；財團法人民間司法改革基金會備份。
